【裁判字號】    98,訴,1672
【裁判日期】    980609
【裁判案由】    毒品危害防制條例
【裁判全文】
臺灣板橋地方法院刑事判決              98年度訴字第1672號
公  訴  人  臺灣板橋地方法院檢察署檢察官
被      告  甲○○
                    （現在臺灣臺北監獄士林分監執行中）
上列被告因違反毒品危害防制條例案件，經檢察官提起公訴（98
年度毒偵字第2101號），被告於準備程序中就被訴之事實為有罪
陳述，經本院合議庭裁定由受命法官獨任進行簡式審判程序，並
判決如下：
    主      文
甲○○施用第一級毒品，累犯，處有期徒刑捌月；又施用第二級
毒品，累犯，處有期徒刑陸月。應執行有期徒刑壹年。
    事      實
一、甲○○(1)前於民國86年間，因違反槍砲彈藥刀械管制條例及
    藥事法案件，經本院以86年度訴字第1958號判處應執行有期
    徒刑1 年1 月確定；(2)又因違反麻醉藥品管理條例案件，經
    臺灣高等法院以86年度上易字第4992號判處有期徒刑9 月確
    定。上揭(1)、(2)案嗣經臺灣高等法院以87年度聲字第785 號
    裁定定其應執行刑為有期徒刑1 年8 月確定。(3)復因偽造文
    書案件，經本院以86年度簡字第200 號判處有期徒刑3 月確
    定；(4)又於86、87年間，因違反藥事法案件，經本院以87年
    度訴字第1290號判處有期徒刑6 月確定；(5)另因違反麻醉藥
    品管理條例案件，經臺灣高等法院以88年度上訴字第607 號
    判處有期徒刑6 年確定。上揭(3)至(5)案嗣經臺灣高等法院以
    88年度聲字第1051號裁定定其應執行刑為有期徒刑6 年6 月
    確定。(6)又於87年間，因贓物案件，經本院以88年度易字第
    1548號判處有期徒刑3 月確定。前揭各案接續執行，嗣於92
    年7 月7 日因縮短刑期假釋出監。(7)又於94年間，因贓物案
    件，經本院以94年度簡字第3487號判處有期徒刑5 月確定。
    上開假釋亦經撤銷，並與前開(7)所示部分接續執行。嗣除上
    開(5)所示部分外，前開各案均經減刑，(3)至(6)所示部分並經
    定其應執行刑為有期徒刑6 年4 月確定，(1)、(2)部分另經定
    其應執行刑為有期徒刑10月確定，於96年12月21日縮刑期滿
    ，翌日因徒刑執行完畢出監。又甲○○前於94年間，因施用
    毒品案件，經依本院94年度毒聲字第696 號裁定送觀察、勒
    戒後，因有繼續施用毒品之傾向，復依本院94年度毒聲字第
    1627號裁定令入戒治處所施以強制戒治，嗣於95年4 月21日
    停止處分出監。詎仍不知悔改，復基於施用第一級毒品海洛
    因之犯意，於97年12月27日下午2 時50分許為警採尿時回溯
    26小時內之某時（不含為警逮捕之公權力拘束期間），在臺
    北縣土城市○○街友人住處，以將第一級毒品海洛因攙入香
    菸點燃後吸食之方式，施用第一級毒品海洛因。另基於施用
    第二級毒品甲基安非他命之犯意，於97年12月27日下午2 時
    50分許為警採尿時回溯96小時內之某時（不含為警逮捕之公
    權力拘束期間），在上開友人住處，以將第二級毒品甲基安
    非他命置於玻璃球內燒烤後，吸食其煙霧之方式，施用第二
    級毒品甲基安非他命。嗣於同日下午1 時35分許，在臺北市
    萬華區○○路242 巷口，因另案通緝經警查獲，為警採尿送
    驗結果，呈甲基安非他命及嗎啡陽性反應，始悉上情。
二、案經臺北市政府警察局萬華分局移請臺灣臺北地方法院檢察
    署檢察官呈請臺灣高等法院檢察署檢察長核轉臺灣板橋地方
    法院檢察署檢察官偵查起訴。
    理      由
一、本案被告甲○○所犯係死刑、無期徒刑、最輕本刑為3 年以
    上有期徒刑以外之罪，其於準備程序中就前揭被訴事實為有
    罪之陳述，經受命法官告知簡式審判程序之旨，並聽取其與
    公訴人之意見後，本院認無不得或不宜改依簡式審判程序進
    行之情事，依刑事訴訟法第273 條之1 第1 項、第284 條之
    1 規定，裁定本案由受命法官獨任進行簡式審判程序，合先
    敘明。
二、查被告前於94年間，因施用毒品案件，經依本院94年度毒聲
    字第696 號裁定送觀察、勒戒後，因有繼續施用毒品之傾向
    ，復依本院94年度毒聲字第1627號裁定令入戒治處所施以強
    制戒治，嗣於95年4 月21日停止處分出監等情，有臺灣高等
    法院被告前案紀錄表1 份在卷可稽。則被告前因施用毒品案
    件，於前揭強制戒治執行完畢釋放後5 年內，再犯本案施用
    毒品罪，業已符合毒品危害防制條例第23條第2 項規定之起
    訴要件，依法應予追訴論科。
三、上揭犯罪事實，業據被告於本院審理時供認不諱，且其為警
    採集之尿液，經送請臺灣尖端先進生技醫藥股份有限公司以
    酵素免疫分析法（EIA） 初步檢驗，再以氣相層析質譜儀（
    GC/MS） 確認檢驗結果，呈甲基安非他命及嗎啡陽性反應乙
    情，有該公司98年1 月6 日濫用藥物檢驗報告、臺北市政府
    警察局偵辦毒品案件尿液檢體委驗單各1 紙在卷可資佐證。
    而海洛因經注射入人體後，約80% 於24小時內自尿中排出，
    一般而言，尿液中能否驗出嗎啡陽性反應與其投與量、投與
    途徑、採尿時間、個人體質及檢測方法之靈敏度有關，國外
    曾有文獻報導注射6 毫克之海洛因鹽酸鹽，其代謝物嗎啡之
    平均可檢出時限約為26小時，此經行政院衛生署藥物食品檢
    驗局於81年9 月8 日以（81）藥檢壹字第8114885 號函敘明
    綦詳。次查甲基安非他命經口服投與後約70 %於24小時內自
    尿中排出，約90% 於96小時內自尿中排出，由於甲基安非他
    命成分之檢出與其投與方式、投與量、個人體質、採尿時間
    與檢測儀器之精密度等諸多因素有關，因此僅憑尿液中呈安
    非他命陽性反應，並無法確實推算吸食時間距採集時間之長
    短，惟依上述資料推斷，最長可能不會超過4 日，亦經行政
    院衛生署藥物食品檢驗局81年2 月8 日（81）藥檢壹字第00
    1156號函釋明確。被告於97年12月27日下午2 時50分許為警
    採尿送驗結果既呈甲基安非他命及嗎啡陽性反應，揆諸前揭
    說明，其非法施用第一級毒品海洛因及第二級毒品甲基安非
    他命之時間，應分別為採尿時回溯26、96小時內之某時（不
    含為警逮捕之公權力拘束期間）無誤。綜上，被告任意性之
    自白與事實相符，應堪採信。本案事證已臻明確，被告犯行
    堪以認定，應依法論科。
四、按海洛因及甲基安非他命分屬毒品危害防制條例第2 條第2
    項第1 、2 款所定之第一、二級毒品，均不得非法持有、施
    用。是核被告所為，係犯毒品危害防制條例第10條第1 項之
    施用第一級毒品罪及同條第2 項之施用第二級毒品罪。被告
    持有第一級毒品海洛因及第二級毒品甲基安非他命進而施用
    ，其持有海洛因及甲基安非他命之低度行為，各應為施用之
    高度行為所吸收，均不另論罪。被告所犯上開施用第一級毒
    品罪及施用第二級毒品罪之間，犯意各別，行為互殊，應分
    論併罰。又被告(1)前於86年間，因違反槍砲彈藥刀械管制條
    例及藥事法案件，經本院以86年度訴字第1958號判處應執行
    有期徒刑1 年1 月確定；(2)又因違反麻醉藥品管理條例案件
    ，經臺灣高等法院以86年度上易字第4992號判處有期徒刑9
    月確定。上揭(1)、(2)案嗣經臺灣高等法院以87年度聲字第78
    5 號裁定定其應執行刑為有期徒刑1 年8 月確定。(3)復因偽
    造文書案件，經本院以86年度簡字第200 號判處有期徒刑3
    月確定；(4)又於86、87年間，因違反藥事法案件，經本院以
    87年度訴字第1290號判處有期徒刑6 月確定；(5)另因違反麻
    醉藥品管理條例案件，經臺灣高等法院以88年度上訴字第60
    7 號判處有期徒刑6 年確定。上揭(3)至(5)案嗣經臺灣高等法
    院以88年度聲字第1051號裁定定其應執行刑為有期徒刑6 年
    6 月確定。(6)又於87年間，因贓物案件，經本院以88年度易
    字第1548號判處有期徒刑3 月確定。前揭各案接續執行，嗣
    於92年7 月7 日因縮短刑期假釋出監。(7)又於94年間，因贓
    物案件，經本院以94年度簡字第3487號判處有期徒刑5 月確
    定。上開假釋亦經撤銷，並與前開(7)所示部分接續執行。嗣
    除上開(5)所示部分外，前開各案均經減刑，(3)至(6)所示部分
    並經定其應執行刑為有期徒刑6 年4 月確定，(1)、(2)部分另
    經定其應執行刑為有期徒刑10月確定，於96年12月21日縮刑
    期滿，翌日因徒刑執行完畢出監等情，有臺灣高等法院被告
    前案紀錄表可稽。其於受有期徒刑之執行完畢，5 年以內故
    意再犯本案有期徒刑以上之罪，均為累犯，均應依刑法第47
    條第1 項之規定加重其刑。爰審酌被告施用毒品足以戕害身
    心健康，其經觀察、勒戒及強制戒治後，仍再度施用毒品，
    顯見其戒毒之意志不堅，自制力不佳，應有入監矯治之必要
    。惟念其施用毒品，戕害己身，且犯後已坦承犯行，態度良
    好等一切情狀，分別量處如主文所示之刑，並定其應執行刑
    ，以示懲儆。
據上論斷，應依刑事訴訟法第273 條之1 第1 項、第299 條第1
項前段，毒品危害防制條例第10條第1 項、第2 項，刑法第11條
、第47條第1 項、第51條第5 款，判決如主文。
本案經檢察官靳開聖到庭執行職務。
中    華    民    國    98    年    6     月    9     日
                  刑事第四庭    法  官  謝梨敏
以上正本證明與原本無異
如不服本判決應於送達後10日內向本院提出上訴狀
                                書記官  翁子婷
中    華    民    國    98    年    6     月    9     日
附錄本判決論罪之法條：
毒品危害防制條例第10條
施用第1級毒品者，處6月以上5年以下有期徒刑。
施用第2級毒品者，處3年以下有期徒刑。


司法院資訊處製作；財團法人民間司法改革基金會備份。
